# 取得附对赌协议投资款的利息处理

提问人：yajing.W 时间：2020-12-31 08:05:03
背景：该公司A处于IPO阶段，取得了第三方B的投资 5000 ，并且签订了增资扩股的补充协议：约定每年 12 月 1 日支付出资额*7%/年的利息，如果该企业在 2024 年之前A完成IPO，则B退回所有已支付的利息。如果A未完成IPO，则B有权要求企业A回购全部股权或以减资形式退出。目前企业已于 9 月完成增资，计入实收资本，并于 11 月 30 日支付了第一笔利息款。
问题：现在企业将利息已支付并作账务处理：借 ：其他应收款——B公司 5000 7%天数/365 贷：银行存款 5000 7%天数/365 ，我认为该事项不满足资产确认条件，是否应计入财务费用，但是券商认为补充协议约定的内容属于抽屉协议，不可以将其直接体现在账面，券商建议企业另行签署一个借款协议（将其他应收款解释为借款）即可认同企业的账务处理。审计准则是否不应趋附于券商的考量，正确做法应该是什么呢？
谢谢陈版主！

回答人：chenyiwei
因为如果IPO不成功则发行人自身有回购义务，故发行人在取得投资时应确认为金融负债（其他应付款或长期应付款）。所支付的利息列入财务费用——利息支出。
后续如果IPO成功，投资人退回利息的，则收到退回款项时贷记资本公积。回购义务解除时，按届时负债账面价值转回资本公积。